【裁判字號】    99,簡抗,3
【裁判日期】    990420
【裁判案由】    拆除地上物返還土地
【裁判全文】
臺灣苗栗地方法院民事裁定               99年度簡抗字第3號
抗  告  人  湯悅開發有限公司
法定代理人  乙○○
相  對  人  甲○○
上列抗告人與相對人間拆除地上物返還土地事件，抗告人對於民
國99年1 月19日本院苗簡字第317 號民事裁定，關於核定訴訟標
的價額部分提起抗告，本院裁定如下：
    主  文
抗告駁回。
抗告費用新臺幣壹仟元由抗告人負擔。
    理  由
一、按核定訴訟標的之價額，以起訴時之交易價額為準；無交易
    價額者，以原告就訴訟標的所有之利益為準。民事訴訟法第
    77條之1 第2 項定有明文。
二、本件抗告人對於原法院97年度苗簡字第317 號判決關於其敗
    訴部部提起第二審上訴，原法院於民國99年1 月19日裁定核
    定訴訟標的價額，並命其繳納上訴裁判費，抗告人就該裁定
    關於核定訴訟標的標額部分，聲明不服，提起抗告，無非以
    ：本件之訴訟標的價額參諸本院97年度苗簡字第215 號確認
    界址事件內政部國土測繪中心97年7 月17日測籍字第097000
    7366號函所附鑑定書所示，原告所主張被告越界使用之面積
    為362 平方公尺；然原告於本院97年度簡上字第57號確認界
    址事件98年3 月3 日答辯狀附件所提土地價金參考表，明載
    系爭苗栗縣泰安鄉○○○段259 地號之土地交易價格每坪為
    新台幣（下同）10,000元，又其地上溫泉井一口最少值7,00
    0,00 0元，足徵本件之訴訟標的價額應為＝8,10 0,000 元
    （計算式：7, 000,000元+ 【（362 平方公尺×0.3025坪/
    平方公尺＝110 坪）×10,000元/ 坪＝1,100,000 元】＝8,
    100,000 元）為其論據。
三、經查相對人甲○○於第一審係本於系爭土地所有權，請求抗
    告人湯悅開發有限公司拆除地上物，返還該部分土地，並非
    請求抗告人返還溫泉水井，是原告就訴訟標的所有之利益即
    為該部分之土地所有權。因此，其訴訟標的既為系爭土地所
    有權，其訴訟標的價額之核定自以該系爭土地起訴時之交易
    價額為準。又被告所稱每坪土地之市場交易價格高達10,000
    元，其並未提出相關鑑價報告足證其事實，應不足採。因此
    ，在核定土地之訴訟標的價額，如無其他更為客觀之交易價
    額，應以公告現值為核定之標準。故原法院以系爭土地之公
    告現值核定其訴訟標的價額，於法自無違誤。抗告論旨，指
    摘原裁定不當，聲明廢棄，為無理由，應予駁回。
四、據上論結，本件抗告無理由，應依民事訴訟法第436 條之1
    、第495 條之1 、第449 條、第95條、第78條，裁定如主文
    。
中    華    民    國    99    年    4     月    20    日
                民事審判長法  官  宋國鎮
                          法  官  王炳人
                          法  官  吳國聖
以上正本係照原本作成。
本件不得再抗告。
                          書記官  孫銘宏
中    華    民    國    99    年    4     月    20    日

司法院資訊處製作；財團法人民間司法改革基金會備份。
